# 请教一下，贷款利息是否能计入存货成本

提问人：litby 时间：2018-05-15 17:23:35
商品流通企业，针对一批商品，下游支付我 12 个月的承兑汇票，我公司全额贷一年期款支付上游货款，交易一个自然月内完成。贷款未来一年所发生的利息支出是否能一次性计入存货成本？

回答人：chenyiwei
不可以。该存货不属于《企业会计准则第 17 号——借款费用》所定义的“符合资本化条件的资产”。